# Asdrúbal Alfonso Mejía López

Full Stack Web Developer



#### Contacto

- asdrumejia19@gmail.com
- +573004071981
- Barranquilla Colombia
- porfolio-asdrubal-ml.vercel. app
- linkedin.com/in/asdrubalmejia-lopez
- github.com/Asdrumejia

#### Tech Skills

Html, Css, JavaScript, TypeScript, React, Redux, Angular, NodeJs, Express, PostgreSql, MongoDb, Git, GitHub

### Educacion

- Henry Bootcamp Full Stack Web Developer Agosto 2022 / Enero 2023
- Universidad de Cartagena Administrador Público Julio 2012 / Mayo 2018
- Udemy Online Courses JavaScript Moderno Node: De Cero a Experto Git + GitHub Principios SOLID, Clean Code

#### Sobre Mi

Desarrollador Full Stack con estudios previos en Administración Pública, que me retroalimentaron en competencias como el manejo de herramientas ofimáticas, comunicación activa, trabajo colaborativo, atención al cliente entre otras. En el mundo IT sé desenvolverme tanto en el Frontend como en el Backend, tengo conocimientos y experiencia en desarrollo ágil como metodología Scrum, entendimiento de arquitectura cliente - servidor, aplicación en principios de código limpio, manejo de control de versiones y repositorios remotos, creación y consumo de servicios Rest, además de manejo de base de datos como PostgreSQL y mongoDB.

## Proyectos

### Full Stack Developer - Food App

oct 2022 - nov 2022

Henry Bootcamp

Single Page Application (SPA); desarrollo de una App de recetas y dietas con una Api externa que incluye funcionalidades como: Búsquedas, filtrados combinados y de ordenamiento, detalle de cierta receta, paginado, creación, validación de formulario etc.

Tecnologías: Html, Css, JavaScript, React, Redux, NodeJs, Express, PostgreSql.

### Full Stack Developer - BuddyCare Veterinary

dic 2022 - ene 2023

Henry Bootcamp

Ecommerce Application; desarrollo de una App de veterinarias la cual fué promovida por un grupo de desarrollo, code reviews, uso de buenas prácticas, conventional commits, clean code, principios SOLID e infraestructura. En la misma me destaqué por el lado del servidor y base de datos ya que en ese punto realicé la mayor parte de mis tareas, además en el equipo de desarrollo lideré, supervicé y tomé iniciativa de presentar al Product Owner las funcionalidades de forma interactiva e idónea de la

Tecnologías: Html, Css, Bootstrap, JavaScript, React, Redux, Paypal, NodeJs, Express, PostgreSql, Git, GitHub.

## Experiencia

#### Recepcionista

ago 2019 - feb 2020

Hotel Firenze Magangué

Funciones: Crear un ambiente acogedor, recibiendo, informando y guiando a los visitantes, empleados y proveedores de manera cordial, amigable y profesional; realizar check-in y check-out de los huéspedes. Atender llamadas telefónicas con el fin de gestionar solicitudes de reservas o cancelaciones, ejecutar auditoria en horario nocturno y hacer cierre de caja cuando sea requerido.

#### Administrador

jul 2015 - jul 2019

Taller Marcos De Magangué

Funciones: Registro diario de ingresos y gastos, pago de nómina a empleados técnicos u operativos, consignaciones bancarias, pago de servicios públicos, supervisión y rendición de cuentas entre otras responsabilidades asignadas.